# 固定资产折旧计入在建工程或开发支出项目，现金流附表中是否填入该金额

提问人：jessejiangs 时间：2014-01-11 23:30:40
现金流量表附表中，固定资产折旧、油气资产折耗、生产性生物资产折旧、无形资产摊销、长期待摊费用摊销等项目的理解。以固定资产折旧为例。我认为固定资产折旧可以分成四个部分： 1 、计入期间费用的部分； 2 、计入生产成本制造费用已变现的部分； 3 、计入生产成本制造费用未变现的部分。 4 、还可能计入在建工程和开发支出的部分 1 、计入期间费用的部分，减少当期利润，没有现金流出，应当加回。 2 、计入生产成本制造费用已变现的部分，即为转换成存货，随产品销售而计入营业成本的金额。这部分同第 1类，减少当期利润，没有现金流出，应当加回。 3 、计入生产成本制造费用未变现的部分，期末作为存货在报表中列示，该部分导致存货的增加，不影响利润，也没有现金流。它与附表中存货的减少相对应。存货的减少可以分成由折旧等非付现组成部分的增加（即减少的负数），和其他的减少。所以，此处加上这未变现的部分，下面存货的减少处又减去由折旧等非付现组成部分的增加，二者相抵，没有影响。即该部分本不需要加回，但下面调整存货时减掉了，所以此处加回。 4 、关于第 4 类该如何理解呢，是不是投资活动，是否需要在这里加回？

回答人：chenyiwei
现金流量表补充资料所调整的项目都是对净利润和经营活动现金流量影响不一致的项目。对于折旧计入在建工程成本和资本化开发支出的部分而言，发生时既不影响净利润也不影响经营活动现金流量，而且下面的投资活动现金流是按照收付实现制原则编制的，并未对该部分进行特别调整，因此我理解在间接法部分中无需对此调整。